【裁判字號】    95,裁,1715
【裁判日期】    950807
【裁判案由】    聲請停止執行
【裁判全文】
最  高  行  政  法  院  裁  定
                                     95年度裁字第01715號
抗  告  人  甲○○
上列抗告人因與相對人臺中縣政府間聲請停止執行事件，對於中
華民國95年6月12日臺中高等行政法院95年度停字第9號裁定提起
抗告。本院裁定如下︰
    主  文
抗告駁回。
抗告訴訟費用由抗告人負擔。
    理  由
一、本件抗告人以其業已就相對人對其因違反都市計畫法所為處
    分，提起行政訴訟，相對人卻以95年4月12日府建城字第095
    0099640號函將該罰鍰及看板拆除之處分移送強制執行，惟
    其並無非拆不可情事，率爾付諸執行，徒增日後損害賠償之
    訟累，故依行政訴訟法第116條規定，向原審聲請停止執行
    。經原裁定以：本件原處分違章看板之拆除及罰鍰，其執行
    後縱因本案判決結果抗告人勝訴，其因執行所受之損害，抗
    告人並未指出有何具體難於回復之損害，且依一般社會之通
    念，並非不能以金錢補償之，即不生難於回復之損害情事；
    且依相對人95年4月12日府建城字第0950099640號函主旨，
    其前段係說明抗告人違章並據以處分之情形，後段方限期繳
    納罰鍰，如逾期未繳，始行移送強制執行，故該函就該看板
    拆除部分僅於前段中敘明業經處分之情形，並未就該部分強
    制執行，另有所表示；而罰鍰部分，亦僅限期繳納，逾期始
    移送強制執行，尚無急迫之情形，故本件核與行政訴訟法第
    116條第2項停止行政處分執行之要件不符，抗告人之聲請非
    有理由，不應准許等語，而駁回抗告人在原審之聲請。
二、本件抗告意旨略謂：（一）本件系爭看板係搭建於抗告人經
    營之公司建物屋頂上，並無違反相對人所指之都市計畫法第
    79條及其施行細則第29條，且該看板美觀不影響公共安全，
    無關公益交通，並無急於拆除不可情事。（二）原審係認相
    對人處分函就該看板拆除部分，逾期始移送強制執行，尚無
    急迫之情形，且依一般社會通念，並無不能以金錢補償，即
    不生難於回復之損害云云，惟迨相對人付諸強制執行時再予
    聲請停止執行，勢失去時效，不濟於事，徒費行政訴訟資源
    。為此，訴請廢棄原裁定，相對人95年4月12日府建城字第
    0950099640號函所示拆除看板之處分於行政訴訟確定前停止
    執行。
三、本院按：行政訴訟法第116條第2項規定：「行政訴訟繫屬中
    ，行政法院認為原處分或決定之執行，將發生難於回復之損
    害，且有急迫情事者，得依職權或依聲請裁定停止執行。」
    行政訴訟法第116條第2項前段定有明文。故依本條項規定聲
    請停止執行，必須原處分之執行，將發生難於回復之損害，
    且有急迫情事者，始得為之。又本條項所謂難於回復之損害
    ，係指其損害不能回復原狀，或不能以金錢賠償，或在一般
    社會通念上，如為執行可認達到回復困難之程度而言。經查
    ，本件抗告人係因違反都市計畫法規定，經相對人為處以罰
    鍰新台幣6萬元暨停止使用及回復原狀之處分；而抗告人亦
    是為停止該罰鍰及拆除部分之執行，而向原審提起本件停止
    執行之聲請，復據抗告人於原審調查中陳述在卷；可知抗告
    人本件停止執行之聲請，其真意應是就相對人原對抗告人處
    以罰鍰暨停止使用及回復原狀之處分為之；至於相對人95年
    4月12日府建城字第0950099640號函性質上則僅為相對人於
    將原處分移送強制執行前再為通知履行之觀念通知，抗告意
    旨將之載為本件停止執行之對象，應屬誤載，先予敘明。又
    本件抗告人聲請停止執行之處分內容包含罰鍰及看板之拆除
    兩部分，然不論是罰鍰或看板拆除之執行，其因執行所受之
    損害，依一般社會通念，並非不能以金錢予以補償，故依上
    開所述，原處分之執行對抗告人即不生難於回復之損害。是
    原裁定以抗告人本件停止執行之聲請與行政訴訟法第116條
    第2項規定之要件不符，予以駁回，即無違誤。故本件抗告
    難認有理由，應予駁回。
四、依行政訴訟法第104條、民事訴訟法第95條、第78條，裁定
    如主文。
中    華    民    國    95    年    8     月    7     日
                  第四庭審判長法  官  高  啟  燦
                              法  官  黃  璽  君
                              法  官  廖  宏  明
                              法  官  楊  惠  欽
                              法  官  林  樹  埔
以  上  正  本  證  明  與  原  本  無  異
中    華    民    國    95    年    8     月    8     日
                              書記官  張  雅  琴


司法院資訊處製作；財團法人民間司法改革基金會備份。
